【裁判字號】    97,繼,1027
【裁判日期】    970930
【裁判案由】    限定繼承
【裁判全文】
臺灣彰化地方法院民事裁定  97年度繼字第1027號
聲  請  人  甲○○
                      號
上列聲請人因限定繼承事件，聲請公示催告，本院裁定如下：
    主      文
准對被繼承人乙○○（男，民國○○年○○月○日生，國民身分證統
一編號：Ｚ000000000號，生前最後住所：彰化縣伸港鄉○○村○
○路140號，於民國96年9月13日死亡）之債權人為報明債權之公
示催告。
被繼承人乙○○之債權人應於本公示催告最後登載新聞紙之翌日
起陸個月內向聲請人報明其債權，如不於上開期限內報明債權，
而又為聲請人所不知者，僅得就被繼承人之賸餘遺產行使其權利
。
聲請程序費用新台幣壹仟元由被繼承人乙○○之遺產負擔。
    理      由
一、按繼承在民法繼承編中華民國96年12月14日修正施行前開始
    且未逾修正施行前為限定或拋棄繼承之法定期間者，自修正
    施行之日起，適用修正後限定或拋棄繼承之規定。民法繼承
    編施行法第1條之1定有明文。次按為限定之繼承者，應於繼
    承人知悉其得繼承之時起三個月內呈報法院。法院接獲前項
    呈報後，應定一個月以上三個月以下期間，命繼承人開具遺
    產清冊呈報法院。必要時，法院得因繼承人之聲請延展之。
    繼承人依前條第二項規定呈報法院時，法院應依公示催告程
    序公告，命被繼承人之債權人於一定期限內報明其債權。前
    項一定期限，不得在三個月以下。民法第1156條第1項、第
    1157條分別定有明文。
二、本件聲請意旨略以：聲請人甲○○為被繼承人乙○○之繼承
    人，被繼承人於民國（下同）96年9月13日死亡，聲請人甲
    ○○因父母早已離婚，多年無聯絡，於97年8月11日收到本
    院民事裁定公文（96年度執字第6662號）後才知悉被繼承人
    已去世，特依民法第1156條之規定，檢具戶籍謄本等資料，
    以書狀為限定繼承之呈報，並聲請為公示催告。經查，證人
    周明麗即聲請人之妹妹於本庭具結證稱：「（問：被繼承人
    乙○○是否你們父親？）身分證上的父親，不是親生父親。
    」、「（問：你見過幾次？）1次，87年在宜蘭法院，那時
    候本來要我要辦被收養，但是沒有辦成。」、「（問：乙○
    ○死亡時你們是否知道？）不知道。」、「（問：何時知道
    ？）我哥哥收到法院通知在繼承他的債務時才知道，那時候
    我哥哥有打電話給我。」、「（問：你們成長過程中有無跟
    乙○○聯絡過？）都沒有，就是87年在宜蘭法院見過1次，
    那次我哥哥也有去宜蘭法院，我們也沒有乙○○的電話，也
    不知道他住哪裡。」等語，有本院訊問筆錄在卷可稽，堪認
    聲請人之主張為真實。因此本件聲請人於知悉其得繼承之時
    起三個月內呈報法院為限定繼承，核無不合，應予准許。
三、依非訟事件法第157條，裁定如主文。
中    華    民    國    97    年    9     月    30    日
                 家事法庭       法      官  王美惠
以上正本係照原本作成。
如對本裁定抗告，須於裁定送達後10日內向本院提出抗告狀(須附
繕本)，並應繳納抗告費新台幣1,000元。
                                書記官  田慧賢
中    華    民    國    97    年    9     月    30    日


司法院資訊處製作；財團法人民間司法改革基金會備份。
